【裁判字號】    97,上訴,5189
【裁判日期】    980521
【裁判案由】    偽造有價證券
【裁判全文】
臺灣高等法院刑事判決                97年度上訴字第5189號
上  訴  人
即  被  告  甲○○
                    國民
選任辯護人  郭緯中  律師
            周裕暐  律師
            古健琳  律師
上列上訴人因偽造有價證券案件，不服臺灣臺北地方法院97年度
訴緝字第122號，中華民國97年10月6日第一審判決（起訴案號：
臺灣臺北地方法院檢察署83年度偵字第17244號），提起上訴，
本院判決如下：
    主  文
原判決撤銷。
甲○○連續意圖供行使之用，而偽造有價證券，處有期徒刑參年
陸月。
如附表所示之支票貳張均沒收。
    事  實
一、緣丁○○於民國80年9月20日21時許，攜帶兇器，侵入台北
    市○○街83號1樓帝泰有限公司（下稱帝泰公司），竊取帝
    泰公司請領之票號BN356883號至BN356900號之空白支票17張
    （丁○○加重竊盜犯行，業經另案判決確定）。甲○○於80
    年9月底，明知丁○○所交付發票人為帝泰公司（係丁○○
    盜蓋帝泰公司非支票帳戶印鑑章之公司章，並蓋用偽刻之帝
    泰公司負責人陳勝娥印章，於發票人欄內）之如附表所示空
    白支票係丁○○所竊取，而為來路不明之贓物，竟在台北市
    東湖康寧護校附近加以收受（收受贓物部分追訴權時效已完
    成，詳後理由貳三所述）。甲○○復基於意圖供行使有價證
    券之用之概括犯意，先後於80年9月底至81年1月15日（如附
    表編號1支票之提示日）間之某日、80年9月底至81年1月31
    日（如附表編號2支票之提示日）之某日，利用不知情之第
    三人，在如附表編號1之支票上偽填金額為新台幣（下同）
    295,600元、發票日為81年2月15日，及在如附表編號2之支
    票上偽填金額為40萬元、發票日為81年1月31日，而偽造完
    成如附表編號1、2所示之支票，交予不知情之酒店公關「沈
    安安」、股東乙○○，用以支付酒店消費款而行使之。經「
    沈安安」、乙○○分別在附表編號1、2所示支票上背書後，
    轉交予經營酒店之丙○○入帳。嗣丙○○持如附表編號1、2
    所示之支票向簡志哲、張冠蔚調現，經持票人分別由81年1
    月15日、81年1月31日提示，均遭退票未獲兌現。
二、案經台灣台北地方法院檢察署檢察官自動檢舉偵查起訴。
    理  由
壹、程序方面：
  一按檢察官職司追訴犯罪，就審判程序之訴訟構造言，檢察官
    係屬與被告相對立之當事人一方，偵查中對被告以外之人所
    為之偵查筆錄，或被告以外之人向檢察官所提之書面陳述，
    性質上均屬傳聞證據。自理論上言，如未予被告反對詰問、
    適當辯解之機會，一律准其為證據，似有違當事人進行主義
    之精神，對被告之防禦權亦有所妨礙；然而現階段刑事訴訟
    法規定檢察官代表國家偵查犯罪、實施公訴，必須對於被告
    之犯罪事實負舉證之責，依法其有訊問被告、證人及鑑定人
    之權，證人、鑑定人且須具結，而實務運作時，偵查中檢察
    官向被告以外之人所取得之陳述，原則上均能遵守法律規定
    ，不致違法取供，其可信性極高，為兼顧理論與實務，乃於
    修正刑事訴訟法時，增列第159條之1第2項，明定被告以外
    之人（含被害人、證人等）於偵查中向檢察官所為陳述，除
    顯有不可信之情況者外，得為證據。又刑事訴訟法第159條
    之1第2項所稱於偵查中向檢察官所為之陳述，係指已經被告
    或其辯護人行使反對詰問權者而言，如檢察官於偵查中訊問
    被告以外之人之程序，未予被告或其辯護人行使反對詰問權
    之機會，除有刑事訴訟法第159條之3所列各款之情形以外，
    法院均應傳喚該陳述人到庭，使被告或其辯護人有行使反對
    詰問權之機會，否則該項在偵查中向檢察官所為之陳述，縱
    使已經具結，或並無顯不可信之情況，仍不具備適法之證據
    能力。被告並未釋明證人丙○○、丁○○於偵查中之陳述有
    何顯不可信之情況，而原審業已傳訊證人丙○○、丁○○到
    庭具結作證並接受交互詰問，給予被告及其辯護人行使反對
    詰問權之機會，證人丙○○、丁○○於偵查中之陳述，自具
    證據能力。
  二按供述證據，本得分為體驗供述與意見供述。前者，係就其
    自己所體驗之事實而為供述，依法自具證據能力；至後者，
    則指就某事項陳述其個人意見。證人所提供之意見或所推測
    之事項，如與其體驗之事實無關者，依刑事訴訟法第160條
    之規定，固無證據能力；但如其陳述係以其實際之經驗為基
    礎時，既非單純之個人意見或推測之詞，亦非間接傳聞自他
    人之陳述，仍得作為證據（最高法院95年度台上字第2268號
    判決意旨參照）。本件證人丙○○根據其實際經驗之收受如
    附表編號1、2所示支票之經過而為供述，自具證據能力。至
    證人丙○○之供述能否證明被告有交付如附表編號1、2所示
    支票予乙○○、「沈安安」之事實，要屬證據證明力問題，
    併此敘明。
  三末按被告以外之人於審判外之言詞或書面陳述，除法律有規
    定者外，不得作為證據；又被告以外之人於審判外之陳述，
    雖不符合同法第159條之1至第159條之4之規定，但經當事人
    於審判程序同意作為證據，法院審酌該言詞陳述或書面陳述
    作成時之情況，認為適當者，亦得為證據。當事人、代理人
    或辯護人於法院調查證據時，知有第159條第1項不得為證據
    之情形，而未於言詞辯論終結前聲明異議者，視為有前項之
    同意，刑事訴訟法第159條第1項及第159條之5分別定有明文
    。本判決下列所引用之證據資料，均經依法踐行調查證據程
    序，當事人於本院言詞辯論終結前亦未聲明異議，本院審酌
    證據資料製作時之情況，均無違法不當及證明力明顯過低之
    瑕疵，亦查無依法應排除其證據能力之情形，認以之作為證
    據應屬適當，皆有證據能力。
貳、實體方面
  一訊據上訴人即被告甲○○矢口否認有何收受贓物、偽造有價
    證券及行使偽造有價證券犯行，辯稱：丁○○未交付空白支
    票予伊。伊未偽造如附表編號1、2所示之支票，亦未持如附
    表編號1、2所示之支票支付酒店帳款。且本案追訴權時效應
    已完成云云。經查：
    (一)丁○○於80年9月20日21時許，攜帶兇器，侵入台北市○○街83號1樓帝泰公司，竊取帝泰公司請領之票號BN35688
      3號至BN356900號之空白支票17張之事實，為丁○○所坦
      承不諱（見台灣台北地方法院檢察署83年度偵字第4960號
      卷第29頁），復有帝泰公司所開具之失竊清單、票據掛失
      止付通知書、遺失票據申報書在卷可稽（見台灣士林地方
      法院81年度訴字第653號卷第60頁、台灣台北地方法院檢
      察署81年度偵字第8653號卷第5頁背面、第6頁、第9頁背
      面、第10頁），並經調閱臺灣臺北地方法院82年度易緝字
      第514號卷查明屬實。又帝泰公司負責人陳勝娥於81年5月
      19日偵查中供稱：「（問：卷附支票《即票號BN0000000
      號支票》妳公司發票？）沒有，我公司在80年9月20日遭
      竊，本案支票也被偷走，竊嫌為丁○○，他是我公司以前
      員工，後來又離職一段期間，才回公司偷支票。」、「（
      問：支票之印章是妳公司的？）大的印章是公司章，但不
      是發支票的印章，小印章則是他自己刻的。」等語（見臺
      灣板橋地方法院檢察署81年度偵字第7929號卷第7頁背面
      ）。而觀諸票號BN0000000號支票上發票人印文與如附表
      編號1、2所示支票上發票人帝泰公司印文樣式相同，有支
      票影本3紙在卷可憑（見臺灣士林地方法院81年度訴字第
      653號卷第95頁、第96頁），堪認附表編號1、2所示之支
      票亦係丁○○竊取帝泰公司之空白支票後，盜蓋帝泰公司
      非支票帳戶印鑑章之公司章，並蓋用偽刻之帝泰公司負責
      人陳勝娥之印章，於發票人欄內。惟本件並無證據足證被
      告有參與丁○○盜用印文、偽造印文犯行，尚難認被告就
      此部分亦應負共犯責任，合先敘明。
    (二)證人丁○○於81年11月9日法官訊問時明確陳稱：「（問
      ：甲○○《按：音同被告，下同》認識否？）認識。」、
      「（問：他持有之支票是否你交予他的否？）我竊自帝泰
      公司的，我借予甲○○的，我是借予他蓋章後之空白票，
      告訴他要開多少就開多少，他知道票不能開。」等語（見
      台灣台北地方法院82年度易緝字第514號卷第79頁）；嗣
      於83年6月7日偵查中仍供稱：支票是伊偷的，那是空白的
      ，是被告拿去。被告拿去時，伊有告訴他不能用。伊是於
      80年10月間被抓，他大約在80年9月間拿的。是在東湖康
      寧護校附近一棟大樓下拿的。伊跟他說是偷來不能用，他
      說沒有關係等語（見台灣台北地方法院檢察署83年度偵字
      第4960號卷第29頁）；是證人丁○○於時隔2年多後為相
      同供述，顯就該事印象深刻，而無誤認之虞。被告雖否認
      其認識丁○○，而丁○○於原審審理時亦附和被告證稱：
      伊不認識被告，亦未見過如附表編號1、2所示之支票云云
      （見原審卷第125頁、第126頁）。然查，被告於81年5月1
      日所涉竊盜案偵查中供稱：「（你何以有這張帝泰公司所
      簽發面額34,500元支票《票號BN0000000號》？）是丁○○拿來。他拿這張及另外1張18,000元支票跟我換現金。
      在80年9月27日在北市內湖區東湖團管區司令部那邊給我
      。他沒有說支票來源，因他是我老闆朋友。」等語明確（
      見台灣台北地方法院檢察署81年度偵字第9036號卷第26頁
      ），並提出丁○○之名片予檢察官附卷（見台灣台北地方
      法院檢察署81年度偵字第90 36號卷第27頁）。衡情該案
      檢察官係按被告宜蘭縣羅東鎮○○○路139巷21號住所地
      ，通知被告到庭應訊，並由被告本人於訊問後簽名於筆錄
      上，有訊問筆錄在卷可憑（見台灣台北地方法院檢察署81
      年度偵字第9036號卷第26頁）。該日顯係被告自行到庭應
      訊至明，被告空言否認其有出庭應訊，顯不可採。準此，
      姑不論被告於該案所辯丁○○向其換取現金一情是否屬實
      ，惟丁○○既曾交付另2紙帝泰公司之支票予被告，自不
      可能不認識被告，丁○○於原審審理時改口不認識被告云
      云，顯係故為迴護被告之詞，委無足採。由上，如附表編
      號1、2所示之支票確係丁○○於80年9月底，在台北市東
      湖康寧護校附近交付予被告無訛。至丁○○於80年9月27
      日在北市內湖區東湖團管區司令部交予被告之另2紙帝泰
      公司面額34,500元、18,000元之支票，係由何人（丁○○
      、被告或第三人）偽造完成？與本件丁○○交付如附表編
      號1、2所示支票予被告時，支票發票日及金額是否已記載
      完成？並無必然關連，尚難執此為有利於被告之認定。
    (三)證人丙○○於81年4月7日警詢時陳稱：「是（該支票是酒
      店客戶呂聲保『按音同被告，下同』支付帳款），然後我
      分別向簡志哲、張冠蔚調現。」（見台灣台北地方法院檢
      察署81年度偵字第8653號卷第11頁）；於81年4月24日偵
      查中供稱：「有的，有兩張客票，是呂聲保交付的，我開
      酒店，1張40萬元，1張29萬元，兩張均退票。」「我找不
      到他本人，支票是乙○○收的。」等語（見台灣台北地方
      法院檢察署81年度偵字第8653號卷第19頁背面）；於97年
      9月15日原審審理時則證稱：被告是以前認識的人，但不
      熟。伊差不多10年未見過被告，被告應該是乙○○的朋友
      ，伊看過被告幾次，被告在酒店消費幾次，伊不確定。「
      沈安安」是伊以前酒店的公關業務，乙○○是伊以前酒店
      的股東。酒店幹部10天要結1次帳，幹部要自已負責向客
      戶收錢或收票，他們要結帳，所以要自己背書。如附表編
      號1、2所示之支票，一定是「沈安安」、乙○○背書收來
      的客票，伊才敢拿去做票貼或調現。伊記不起來，被告是
      否有交付如附表編號1、2所示之支票給伊，亦記不得有在
      警察局說過這兩張支票是酒店客戶甲○○所支付的帳款，
      當時的回答，一定是實在的，伊不可能拿隨隨便便的票去
      向姐姐調現，一定是收來的客票等語（見原審卷第122至
      124頁）。是證人丙○○於警訊時、偵查中均明確陳稱如
      附表編號1、2所示之支票係被告支付酒店帳款之客票，雖
      證人丙○○於原審審理時因時隔久遠已不復記憶如附表編
      號1、2所示之支票係由何人所交付，惟如附表編號1、2所
      示之支票分別有酒店公關「沈安安」、股東乙○○之背書
      ，再參諸證人丙○○所述酒店幹部向客戶收票之流程，及
      被告自承有去過該酒店而認識乙○○（見原審卷第124頁
      背面）等情，足認如附表編號1、2所示之支票應係「沈安
      安」、乙○○向被告收取之酒店帳款客票，而交付予證人
      丙○○入帳甚明。至證人丙○○於原審審理時雖證稱：與
      被告不熟，以他個人來說，要簽帳簽那麼多，不是那麼容
      易等語（見原審卷第12 3頁）。惟證人丙○○僅係依照一
      般簽帳狀況敘述，並未排除被告簽帳如附表編號1、2所示
      金額帳款之可能性，證人丙○○所述，自不足為有利於被
      告之認定。
    (四)陳清勇於81年5月19日偵查中供稱：「（問：系爭支票《
      票號BN0000000號支票》是你提示？）是的，是乙○○在
      81年1月5、6日時候，在北市○○○路○段100之89號交給
      我（代書事務所），他欠我8萬元，因打牌向我借錢，而
      拿該票還我。」等語（見臺灣板橋地方法院檢察署81年度
      偵字第7929號卷第8頁），惟此僅能證明乙○○曾經手另
      紙丁○○竊取之空白支票，與被告有無交付乙○○如附表
      編號2所示之支票，並無必然相關。且觀諸票號0000000號
      支票之金額係打字而非手寫，與被告向丁○○收受之另紙
      票號BN0000000號支票記載相似（見台灣台北地方法院檢
      察署81年度偵字第9036號卷第5頁），而與如附表編號1、
      2所示之支票面額係手寫者不同，且單憑「乙○○」背書
      之字跡，亦無從認定如附表編號1、2所示支票之發票日及
      金額係乙○○所填載。再者，乙○○持有之票號BN000000
      0號支票，究係何人（丁○○、被告或第三人）所交付，
      因乙○○另案通緝中，已無從得知，自不能僅因乙○○曾
      經手另紙丁○○竊取之空白支票，即認如附表編號1、2所
      示支票之發票日及金額係乙○○所填載，而為有利於被告
      之認定。況被告亦非不得授權乙○○或第三人填載如附表
      編號1、2示之支票，仍無解於被告偽造有價證券之罪責。
    (五)觀諸如附表編號1、2所示之支票之發票日及金額之筆跡，
      與被告及丁○○所具書狀之筆跡明顯不同（見原審卷第15
      0至151頁、本院卷第10至12頁、97年度聲字第97號卷第2
      至4頁），如附表編號1、2所示之支票之發票日及金額應
      非被告或丁○○所填載，惟被告自丁○○取得如附表編號
      1、2所示之支票時尚未填寫發票日及金額，而被告交付如
      附表編號1、2所示之支票予「沈安安」、乙○○時，卻已
      記載完成發票日及金額。足認被告係利用不知情之第三人
      偽填如附表編號1、2所示支票之發票日及金額。
    (六)刑法第201條第1項偽造有價證券之法定刑，為有期徒刑3
      年以上10年以下，依被告行為時刑法第80條追訴權之時效
      期間規定，其追訴時效期間為20年，加計因通緝而停止之
      5年期間，合計為25年，而被告偽造有價證券之行為時間
      ，縱以最有利被告之時間即80年9月底計算，最早亦應至
      105年9月。是被告追訴權之時效尚未完成。
    (七)綜上所述，本件事證明確，被告偽造如附表編號1、2所示
      之支票，進而行使之犯行，堪以認定。
  二論罪科刑：
    (一)新舊法比較：
      被告行為後，刑法於94年2月2日修正公布，自95年7月1日
      施行。刑法第2條第1項之規定，係規範行為後法律變更所
      生新舊法律比較適用之準據法。所謂行為後法律有變更，
      包括構成要件之變更而有擴張或減縮，或法定刑度之變更
      。行為後法律有無變更，端視所適用處罰之成罪或科刑條
      件之實質內容，修正前後法律所定要件有無不同而斷。新
      舊法條文之內容有所修正，除其修正係無關乎要件內容之
      不同或處罰之輕重，而僅為文字、文義之修正或原有實務
      見解、法理之明文化，或僅條次之移列等無關有利或不利
      於行為人，非屬該條所指之法律有變更者，可毋庸依該規
      定為新舊法之比較，而應依一般法律適用原則，適用裁判
      時法外，即應適用刑法第2條第1項之規定，為「從舊從輕
      」之比較。比較時應就罪刑有關之共犯、未遂犯、想像競
      合犯、牽連犯、連續犯、結合犯，以及累犯加重、自首減
      輕暨其他法定加減原因（如身分加減）與加減例等一切情
      形，綜其全部罪刑之結果而為比較，予以整體適用。經查
      ：
      1.修正後刑法第56條之連續犯規定業經刪除，被告之數犯
        罪行為，於新法施行後，應予分論併罰。此刪除雖非犯
        罪構成要件之變更，但顯已影響行為人刑罰之法律效果
        ，自屬法律有變更，依刑法第2條第1項規定，比較新、
        舊法結果，仍應適用較有利於被告之行為時之修正前法
        律論以連續犯。
      2.關於罰金刑，在刑法修正前，刑法分則編各罪所定罰金
        刑之貨幣單位原為銀元，其最高罰金數額，從各該法條
        規定，而最低罰金數額，則依修正前刑法第33條第5款
        之規定為1元以上（貨幣單位為銀元），刑法修正後，
        因刑法第33條第5款修正為：「罰金：新臺幣1千元以上
        ，以百元計算之。」修正後刑法第33條第5款所定罰金
        刑最低數額，較之修正前提高，自以修正前刑法第33條
        第5款規定有利於被告。
      本件綜合全部罪刑結果而為比較，被告行為後修正施行之
      刑法並非較為有利，本件應適用被告行為時即修正施行前
      刑法之相關規定。
    (二)核被告所為，係犯刑法第201條第1項之意圖供行使之用而
      偽造有價證券罪；其行使偽造有價證券之低度行為，應為
      偽造有價證券之高度行為所吸收，不另論其行使偽造有價
      證券罪。又被告利用不知情之第三人偽填如附表編號1、2
      所示支票之發票日及金額，而偽造有價證券，核屬間接正
      犯。
    (三)原審認被告偽造有價證券部分罪證明確，予以論罪科刑，
      固非無見。惟1.原審誤認丁○○係竊取發票人為帝泰公司
      之空白支票（丁○○係竊取帝泰公司之空白支票後，盜蓋
      帝泰公司非支票帳戶印鑑章之公司章，並蓋用偽刻之帝泰
      公司負責人陳勝娥印章，於支票發票人欄內），尚有未洽
      。2.被告係在丁○○已蓋好發票人印文之空白支票上填載
      發票日及金額，持以支付酒店帳款，依其犯罪情節，原審
      量處有期徒刑4年6月，稍嫌過重。被告上訴否認犯罪，雖
      無理由，然原判決既有前揭可議之處，自屬無可維持，應
      由本院予以撤銷改判。爰審酌被告偽造如附表編號1、2所
      示之支票，用以支付酒店帳款計695,600元，並於犯罪後
      潛逃國外多年，兼衡其犯罪之動機、目的、手段、犯罪後
      所生損害及犯後態度等一切情狀，量處如主文第2項所示
      之刑。又依中華民國96年罪犯減刑條例第5條之規定，在
      該條例施行前，如經通緝而未於96年12月31日以前自動歸
      案接受偵查、審判或執行者，不得依該條例減刑；亦即，
      於中華民國96年罪犯減刑條例96年7月4日施行前，業經發
      布通緝而未於96年12月31日自動歸案接受偵查、審判或執
      行者，自不得依前開規定減刑。查被告於犯罪後潛逃國外
      ，經原審法院於83年12月6日發布通緝，直至97年7月25日
      始經逮捕到案，有原審通緝書、內政部警政署刑事警察局
      通緝案件移送書在卷可稽（見外放通緝書、原審卷第5頁
      ）。被告上開犯行，自不得依前開條例減刑。又如附表編
      號1、2所示之支票係被告所偽造，爰依刑法第205條之規
      定，不問屬於犯人與否，併予宣告沒收。
  三公訴意旨另以：被告甲○○明知丁○○所交付之如附表所示
    之空白支票（已蓋有帝泰公司大小章），係丁○○竊取自帝
    泰公司之贓物，竟仍於80年9月底，在台北市東湖康寧護校
    附近收受之，因認被告尚涉犯刑法第349條第1項之收受贓物
    罪云云。經查：(一)按案件時效已完成者，應諭知免訴之判決
    ，且得不經言詞辯論為之，刑事訴訟法第302條第2款、第30
    7條分別定有明文。又被告行為後，刑法於94年1月7日修正
    ，於同年2月2日公布後，於95年7月1日施行。依修正後刑法
    第2條第1項規定：「行為後法律有變更者，適用行為時之法
    律。但行為後之法律有利於行為人者，適用最有利於行為人
    之法律。」本條係規範行為後法律變更所生新舊法律比較適
    用之準據法，本身尚無新舊法比較之問題，於新法施行後，
    應一律適用新法第2條第1項之規定，為「從舊從輕」之比較
    。而本件被告行為時刑法第80條追訴權之時效期間規定為：
    「追訴權，因左列期間內不行使而消滅：一死刑、無期徒刑
    或10年以上有期徒刑者，20年。二3年以上10年未滿有期徒
    刑者，10年。三1年以上3年未滿有期徒刑者，5年。四1年未
    滿有期徒刑者，3年。五拘役或罰金者，1年。前項期間自犯
    罪成立之日起算。但犯罪行為有連續或繼續之狀態者，自行
    為終了之日起算。」修正後刑法第80條則規定為：「追訴權
    ，因下列期間內未起訴而消滅：一犯最重本刑為死刑、無期
    徒刑或10年以上有期徒刑之罪者，30年。二犯最重本刑為3
    年以上10年未滿有期徒刑之罪者，20年。三犯最重本刑為1
    年以上3年未滿有期徒刑之罪者，10年。四犯最重本刑為1年
    未滿有期徒刑、拘役或罰金之罪者，5年。前項期間自犯罪
    成立之日起算。但犯罪行為有繼續之狀態者，自行為終了之
    日起算。」本件被告所涉犯收受贓物罪嫌之法定刑為3年以
    上10年未滿有期徒刑之罪，依被告行為時之舊法，追訴時效
    期間為10年，新法之追訴時效期間則為20年。經比較新、舊
    法結果，被告行為時之舊法對其較為有利，揆諸前開修正後
    之刑法第2條第1項前段之規定，本件自應適用被告行為時之
    舊法。則關於追訴權時效之停止進行，及其期間、計算，並
    一體適用修正前刑法第83條之規定，合先敘明。(二)本件被告
    涉犯刑法第349條第1項之收受贓物罪嫌，經檢察官於83年6
    月30日開始偵查後，於83年8月26日提起公訴，經於同年月9
    月17日繫屬於臺灣臺北地方法院，嗣因被告逃匿，經同法院
    於83年12月6日發布通緝，致審判程序不能繼續進行而停止
    ；復依刑法第349條第1項之收受贓物罪，最重本刑為3年有
    期徒刑，而依修正前刑法第80條第1項第1款規定，追訴權時
    效為10年，再依同法第83條第1項、第3項規定，及參照司法
    院29年院字第1963號解釋，本件追訴權之時效期間應加計因
    通緝而停止之2年6月期間，合計為12年6月。惟檢察官自83
    年6月30日開始偵查，迄同年8月26日起訴日為止，及於83年
    9月17日繫屬於本院後，至原審法院於83年12月6日發布通緝
    為止之期間，依司法院大法官釋字第138號解釋，此時追訴
    權既無不行使之情形，自不生時效進行之問題，此部分期間
    亦應予以加計。是本件被告自犯罪行為終了日即自80年9 月
    30日起算，追訴權時效完成日應為93年8月14日。故被告涉
    犯刑法第349條第1項收受贓物罪之追訴權時效早已完成。揆
    諸前揭說明，此部分之追訴權時效既已完成，本應逕為諭知
    免訴之判決，惟檢察官認此部分犯行，與前開論罪科刑部分
    之犯行有牽連犯之裁判上一罪關係，爰不另為免訴判決之諭
    知。
據上論斷，應依刑事訴訟法第368條、第369條第1項前段、第364
條、第299條第1項前段，刑法第2條第1項前段、第201條第1項、
第205條、修正前刑法第56條，刑法施行法第1條之1，判決如主
文。
本案經檢察官呂建昌到庭執行職務。
中    華    民    國    98    年    5     月    21    日
                  刑事第七庭  審判長法  官  陳晴教
                                    法  官  游紅桃
                                    法  官  楊智勝
以上正本證明與原本無異。
如不服本判決，應於收受送達後10日內向本院提出上訴書狀，其
未敘述上訴之理由者並得於提起上訴後10日內向本院補提理由書
（均須按他造當事人之人數附繕本）「切勿逕送上級法院」。
                                    書記官  林桂玉
中    華    民    國    98    年    5     月    22    日
附錄：本案論罪科刑法條全文
中華民國刑法第201條第1項（有價證券之偽造變造與行使罪）
意圖供行使之用，而偽造、變造公債票、公司股票或其他有價證
券者，處3年以上10年以下有期徒刑，得併科3千元以下罰金。
附表：（新台幣）
┌──┬────┬─────┬────┬──────┬──────┐
│編號│發票人  │票  號    │發 票 日│付款銀行    │支 票 面 額 │
├──┼────┼─────┼────┼──────┼──────┤
│ 1  │帝泰有限│BN0000000 │81年2月1│國泰世華銀行│295,600元   │
│    │公司    │          │5日     │信義分行    │            │
├──┼────┼─────┼────┼──────┼──────┤
│ 2  │同上    │BN0000000 │81年1月3│同上        │400,000元   │
│    │        │          │1日     │            │            │
└──┴────┴─────┴────┴──────┴──────┘


司法院資訊處製作；財團法人民間司法改革基金會備份。
